【裁判字號】    99,交簡上,105
【裁判日期】    990811
【裁判案由】    過失傷害
【裁判全文】
臺灣桃園地方法院刑事判決           99年度交簡上字第105號
公  訴  人  臺灣桃園地方法院檢察署檢察官
上  訴  人  甲○○
上列上訴人即被告因過失傷害案件，不服本院簡易庭中華民國99
年1 月29日98年壢度交簡字第2007號第一審刑事簡易判決（聲請
簡易判決處刑案號：98年度偵字第22864 號），提起上訴，本院
第二審合議庭判決如下：
    主  文
原判決撤銷。
甲○○傷害人之身體，處拘役肆拾伍日，如易科罰金，以新臺幣
壹仟元折算壹日。
    事  實
一、甲○○於民國97年7月28日中午12時10分許，駕駛車號為
    HE-6369 號自用小客車，沿桃園縣楊梅鎮○○路往楊湖路方
    向行駛，途經楊湖路916 巷口時，本應注意行駛至閃紅燈號
    誌交岔路口，支線道車應暫停讓幹線道車先行，且依當時情
    況並無不能注意之情事，竟疏未注意及此，貿然行駛，適有
    乙○○駕駛車號為1822-KV 號自用小貨車附載其妻丙○○，
    沿湖口往楊梅方向行駛，駛至該路口時，本應注意行經閃黃
    燈號誌交岔路口，應減速接近，小心通過，竟疏未減速，2
    車因而發生碰撞，致乙○○受有膝踝開放性傷口，臉、頭皮
    及頸之挫傷，膝、前臂挫傷，前額及肘關節之開放性傷口等
    傷害，丙○○則受有頭部挫傷併腦震盪、臉部多處撕裂傷、
    臉部挫傷及左眼挫傷、四肢多處撕裂傷等傷害。
二、案經乙○○及丙○○訴由桃園縣政府警察局楊梅分局報告臺
    灣桃園地方法院檢察署檢察官偵查起訴。
    理  由
壹、證據能力：
一、按被告以外之人於審判外之陳述，雖不符同法第159 條之1
    至之4 之規定，而經當事人於審判程序同意作為證據，法院
    審酌該言詞陳述或書面陳述作成時之情況，認為適當者，亦
    得為證據，刑事訴訟法第159 條之5 第1 項定有明 文。查
    本件被告及檢察官於審判程序中就本院下述所引為證據之供
    述證據，雖均屬傳聞證據，且不符刑事訴訟法第159 條之1
    至之4 之規定，然當事人及辯護人於本院審理中，均同意將
    之作為證據，而本院審酌各該證據資料作成時之一切客觀情
    況，認為將該等證據列為證據，亦屬適當，是本上述說明，
    本院下述所引之供述證據，自為供作認定犯罪事實之證據。
二、又本院所引下列非供述證據，均與本件待證事實具有關聯性
    ，且並無證據證明並未真實存在，或屬於偵查機關違法偵查
    行為所取得，是依刑事訴訟法第158 條之4 之反面解釋，自
    有證據能力。
貳、認定犯罪事實之證據及理由：
一、上開犯罪事實，業據被告甲○○於本院審理時坦承不諱，核
    與證人即告訴人乙○○及丙○○於偵查中所證情節相符，此
    外，復有車禍現場圖1 紙、車禍現場照片10幀、天成醫院98
    年1 月9 日診字第980109121 號診斷證明書及怡仁綜合醫院
    97年9 月2 日診斷證明書各1 紙在卷可稽，足認被告任意性
    自白核與事實相符，應堪採信。而特種閃光號誌之閃光黃燈
    表示「警告」，車輛應減速接近，注意安全，小心通過、閃
    光紅燈表示「停車再開」，車輛應減速接近，先停止於交岔
    路口前，讓幹道車優先通行後認為安全時，方得續行，而行
    車管制號誌之紅、黃色燈號得視需要改成閃光運轉，其顯示
    之意義與特種閃光號誌完全相同，另特種閃光號誌設於交岔
    路口者，其設置方式與行車管制號誌同，幹道應設置閃光黃
    燈，支道應設置閃光紅燈，道路交通標誌標線號誌設置規則
    第211 條、第224 條第3 款分別定有明文；而汽車行駛至交
    岔路口，應遵守燈光號誌或交通指揮人員之指揮，亦經道路
    交通安全規則第102 條第1 項第1 款前段明文。被告駕駛上
    開車輛，於上開時、地，行經號誌為閃光紅燈之肇事路口，
    依法即有前述注意義務，且無不能注意之情事存在，其竟疏
    未注意前開行車規定，其係支線道車而未暫停讓幹線道車先
    行，反貿然直行，致生本件車禍，其有過失甚明。另告訴人
    乙○○駕駛前開自用小貨車，載其妻丙○○沿上開路段行駛
    至號誌為閃光黃燈之肇事路口，亦應減速慢行、小心通過，
    並隨時注意車前狀況，作隨時停車之準備，且無不能注意之
    情事，竟疏未注意，因而肇事，自屬與有過失，惟刑法上之
    過失犯，祇須危害之發生，與行為人之過失行為，具有相當
    因果關係，即能成立，縱行為人之過失，與告訴人本身之過
    失，併合而為危害發生之原因時，仍不能阻卻其犯罪責任（
    最高法院93年度臺上字第1017號判決參照），故雖告訴人2
    人就本件車禍事故之發生亦有過失，惟本件事故既係被告上
    開過失行為所併合肇致，被告自不能解免其罪責，附此敘明
    。又告訴人乙○○、丙○○因本件車禍而分別受有前述傷害
    ，告訴人乙○○、丙○○之傷害結果與被告之過失行為間顯
    有相當因果關係，被告甲○○自應負過失傷害之責。綜上所
    述，
    本件事證已臻明確，被告過失犯行洵堪認定。
二、核被告所為，係犯刑法第284 條第1 項前段之過失傷害罪。
    被告一過失行為，致告訴人2 人受傷，為一行為觸犯數罪名
    之想像競合犯，應依刑法第55條前段之規定，從一重處斷。
    原審以被告犯行明確，而予論罪科刑，固非無見，惟查，被
    告與告訴人2 人業已達成和解，告訴人並於本院審理時到庭
    表示不再追究，有本院審判筆錄及被告與告訴人2 人簽立之
    和解書2 紙可稽，是以，本案量刑基礎已有變更，原審不及
    審酌上情，尚有未洽，被告執以上訴求為從輕量刑，為有理
    由，自應由本院予以撤銷改判。爰審酌被告之犯後態度尚佳
    、告訴人2 人之損害程度、且與告訴人2 人達成和解等一切
    情狀，分別量處如主文第2 項所示之刑及均諭知易科罰金之
    折算標準，予以懲儆。
據上論斷，應依刑事訴訟法第455 條之1 第1 項、第3 項、第
369 條第1 項前段、第364 條、第299 條第1 項前段，刑法第
284 條第1 項前段、第41條第1 項前段，刑法施行法第1 條之1
，判決如主文。
本案經檢察官黃俊華到庭執行職務。
中    華    民    國    99    年    8     月    11    日
                  刑事第五庭審判長法  官  潘政宏
                                  法  官  劉淑玲
                                  法  官  江春瑩
以上正本證明與原本無異。
不得上訴。
                                  書記官  羅婉榕
中    華    民    國    99    年    8     月    12    日

司法院資訊處製作；財團法人民間司法改革基金會備份。
